WERGHEMMI Bilel

Cité Riadh, Sousse, 4023, Tunisie +21622981149 ourghemi.bilel@gmail.com

SYNTHÈSE PROFESSIONNELLE

Ingénieur Informatique : - Ingénieur en Génie Logiciel.

Plus que 2 ans d'expérience professionnelle dans la Développement web, mobile et Api (CI/CD Script Déploiement, Gestion d'équipe, Test Unitaire et E2E...)

J'aime les projets d'équipe qui évoluent au sein d'un environnement dynamique.

Je suis à la recherche d'un nouveau challenge dans le domaine du Développement Informatique.

COMPÉTENCES

Langues: Français, Anglais

Frameworks&Technologies: ANGULAR 10, Ionic5, J2EE, JAVASCRIPT, PYTHON, TypeScript, JQUERY, NESTJS, HTML5, CSS3, React Native & JS, Android (Kotlen), Git.

EXPÉRIENCES PROFESSIONNELLES

De Octobre 2019 à Actuel

Ingénieur en construction Société ContinuousNet – Sousse, Tunisie

- Développement d'applications Web et Mobile y et Back-end (Angular, React Native, Ionic, React JS, Nestjs, Pvthon..).
- Implémentation des tests automatisés (**Tests unitaire et E2E**) en utilisant **Jasmin, karma et Jest** pour plusieurs projets au sein de notre société.
- Développement API python (Web Scraping) qui fait la mise à jour base de données ainsi que mis dans un container Docker (**Python**, **Flask**, **Doker**, **mySql**).
- Développement du script Python pour un projet Embarquer.
- Correction et mise à jour d'application **Android native**.
- Création des Scripts CI/CD Gitlab Auto Déploiement.
- Conception, Maintenance, amélioration et ajout de nouveaux modules sur web et Mobile.

De 01 Juin 2016 - 30 Sep 2016

De Oct 2013 - Nouv 2015

STAGES PROFESSIONNELLES

De Aout 2018 - Sep 2018

De Févr 2019 - Juin 2019

De Févr 2013 - Mai 2013

DÉVELOPPEUR WEB Société Global Computes – Sousse, Tunisie

- Conception et architecture de l'application basée sur une solution Angular.
- Intégration d'API externes.
- Mise à jour des sites vitrines et marchand pour des clients.

GÉRANT DE MAGASIN Société Pc Retail Outlet – Kairouan, Tunisie

- Bonne expérience aux niveaux de communication avec les clients.
- Maîtriser les processus de vente ainsi que faire des inventaires.
- L'encaissement et l'achat des stocks auprès de différents fournisseurs.
- Gérer le service après-vente, faire des réparations matérielles et logicielles

DÉVELOPPEUR MOBILE

PFE: Société Continuous Net - Kairouan, Tunisie

Conception et réalisation d'une application mobile Hybride pour un opérateur de mobilité EVSE cette application elle fournit des statistiques pour chaque utilisateur, la localisation des points de recharge un véhicule électrique public et privé, une gestion de la communauté de charge entre les utilisateurs, gestion des badges RFID, avec toutes les fonctionnalités de base de la gestion de leurs profils /authentifications / Session charge ...). Cette application fondée en deux parties Backend&Frontend (NestJs/Ionic4) la communication entre eux ce fait avec protocole HTTP (API rest).

DÉVELOPPEUR WEB

Office de la Marine Marchande et des Ports - Tunis, Tunisie

La société a certain besoin de concevoir graphiquement des states pour améliorer leur gestion des stocks. Pour cela j'ai fait le module Statistique en utilisant J2EE qui fournit des données raffiné avec une algorithme bien spécifique aux besoin pour fournir c'est donné au librairie highcharts pour affiché aux administrateur de l'application.

DÉVELOPPEUR WEB

PFE: Tunisie TELECOM - Kairouan, Tunisie

Réalisation d'une application web PHP correspond au site web de Tunisie télécom et modélisation d'une vidéo publicitaire 3D pour la nouvelle architecture de l'agence Tunisie télécom.

FORMATION

De Septembre 2016 à Juin 2019

Diplôme National d'ingénieur Informatique Spécialité : Génie Logiciel, Sousse, Tunisie.

De Septembre 2010 à Juin 2013

Bachelor Appliquée en informatique industriel Spécialité : MultiMédia et Développement WEB, Kairouan, Tunisie.